# 关于权益法核算的被投资方因执行新金融工具准则引起的净资产变化的处理

提问人：lu760314 时间：2019-04-20 14:58:12
请教陈版：A、B 公司均于 2019 年 1 月 1 日执行新金融工具准则，B公司为 A公司的联营企业。因B 公司持有大量的金融资产，导致其 2019 年1 月 1 日与 2018 年 12 月 31 日的净资产发生重大改变（未分配利润和其他综合收益）。
请问陈版：在这种情况下，A 公司的长期股权投资对于 B 公司新执行新金融工具准则所产生的未分配利润和其他综合收益的变化如何处理？是调整 A公司的期初未分配利润、其他综合收益还是计入 2019 年度？

回答人：chenyiwei
A 应根据B 执行新准则时对 2019 年 1 月 1 日的留存收益和其他综合收益的调整情况，按持股比例计算本企业应享有或承担的变动份额，相应调整本企业 2019 年 1 月 1 日的留存收益和其他综合收益余额。

提问人：点点滴滴 ha 时间：2019-04-21 15:57:21
如果 A 公司 2019 年 1 月 1 日不执行新准则，但 B 公司执行新准则，那么，B公司因执行新准则产生的留存收益和其他综合收益余额应归属于 A公司的部分，A 公司应如何进行处理？调整在 2019 年 1 月 1 日的留存收益和其他综合收益余额里吗？如果这样，就表明 A 公司 2019 年发生了会计政策变更了啊？这跟实际情况不一样了吧？请陈版主予以解答，多谢。

回答人：chenyiwei
这是特殊的衔接规定，不能按照一般的理解。A 本身并未发生会计政策变更事项。